最高法院民事裁定　　　　　　　一○○年度台抗字第八五七號
再 抗告 人　拓遠股份有限公司
法定代理人　蔡純貞
代　理　人　樊仁裕律師
上列再抗告人因與相對人第一商業銀行股份有限公司間拍賣抵押
物強制執行事件，聲明異議，對於中華民國一○○年六月三十日
台灣高等法院裁定（一○○年度抗字第三二一號），提起再抗告
，本院裁定如下：
    主  文
再抗告駁回。                                            
再抗告程序費用由再抗告人負擔。
    理  由
按當事人或利害關係人依強制執行法第十二條第一項規定聲明異
議，係於執行程序中向將來排除違法執行處分之手段，並非於執
行程序終結後溯及排除違法執行之效果，故須於執行程序開始後
，終結前為之，強制執行程序一經終結，即不許執行法院撤銷或
更正原處分或程序。故聲明異議雖在強制執行程序終結前，而執
行法院或抗告法院為裁判時，強制執行程序已終結者，縱為撤銷
或更正原處分或程序之裁定，已屬無從執行，執行法院或抗告法
院應駁回聲明異議。又不動產之拍賣程序，係以拍定人已依強制
執行法規定繳足價金，領得執行法院所發給權利移轉證書，謂為
終結。苟拍定人已取得不動產權利移轉證書，即無再許當事人或
利害關係人就該不動產執行程序聲明異議之餘地。本件相對人以
台灣台北地方法院（下稱台北地院）九十五年度拍字第四一號拍
賣抵押物裁定為執行名義，聲請就再抗告人所有台北市○○區○
○段一小段七八二、七八二－一、七八三、七八二－二號土地及
其上二四九一、四七九四、二三七二號建物為強制執行，再抗告
人以執行法院過度拍賣與金服公司違法受託拍賣及未暫緩拍賣為
由，聲明異議，台北地院民事執行處司法事務官於民國九十九年
十一月二十三日以九十六年度執字第三一二九○號裁定駁回其聲
明，再抗告人不服，提出異議，台北地院民事庭於一○○年一月
二十四日以一○○年度事聲字第六號裁定駁回其異議，再抗告人
不服，提起抗告，原法院以：本件拍賣程序所拍賣之不動產，業
經執行法院於九十九年十一月十七日拍定，並於同年十二月二日
發給不動產權利移轉證書，由買受人於同年月八日收受，其強制
執行程序業已終結，再抗告人不得再依強制執行法第十二條第一
項再事爭執等詞，爰維持台北地院民事庭所為駁回再抗告人異議
之裁定，裁定駁回再抗告人之抗告，揆諸首開說明，並無適用法
規顯有錯誤之情形。再抗告意旨，指摘原裁定不當，聲明廢棄，
非有理由。
據上論結，本件再抗告為無理由。依強制執行法第三十條之一，
民事訴訟法第四百九十五條之一第二項、第四百四十九條第一項
、第九十五條、第七十八條，裁定如主文。
中    華    民    國  一○○  年    十    月  二十一  日
                      最高法院民事第二庭
                          審判長法官  吳  正  一  
                                法官  葉  勝  利  
                                法官  阮  富  枝  
                                法官  黃  義  豐  
                                法官  陳  玉  完  
本件正本證明與原本無異
                                      書  記  官  
中    華    民    國  一○○  年    十    月  三十一  日
                                                      K